臺灣臺中地方法院民事裁定
110年度小上字第120號
上  訴  人  王耀宗
被  上訴人  馨琳揚企管顧問有限公司

法定代理人  唐明良


上列當事人間給付電信費事件，上訴人對於中華民國110年8月20
日本院臺中簡易庭110年度中小字第2739號第一審判決提起上訴
，本院裁定如下：
    主  文
上訴駁回。
第二審訴訟費用新臺幣壹仟伍佰元由上訴人負擔。
    理  由
壹、按對於小額程序之第一審裁判之上訴或抗告，非以其違背法
    令為理由，不得為之。又上訴狀內應記載上訴理由，表明一
    、原判決所違背之法令及其具體內容。二、依訴訟資料可認
    為原判決有違背法令之具體事實，民事訴訟法第436條之24
    第2項、第436條之25分別定有明文。所謂判決有違背法令，
    依民事訴訟法第468條之規定，乃指判決不適用法規或適用
    不當而言，且依同法第436條之32第2項之規定，此為小額事
    件之上訴程序所準用。再以判決有不適用法規或適用不當為
    上訴理由時，其上訴狀或理由書應有具體之指摘，並揭示該
    法規之條項或內容，若係成文法以外之法則，應揭示該法則
    之旨趣，倘為司法院解釋或最高法院之判例，則應揭示該判
    解之字號或其內容，如依民事訴訟法第469條所列第1款至第
    5款理由提起上訴時(第6款未準用，參照民事訴訟法第436之
    32第2項規定)，其上訴狀或理由書應揭示合於該條款之事實
    ，上訴理由狀如未依此項方法表明者，即難認為已對原判決
    之違背法令有具體之揭示，其上訴自難認為合法(最高法院
    71年台上字第314號判例意旨參照)。次按，上訴不合法者，
    第二審法院應以裁定駁回之，民事訴訟法第444條第1項前段
    定有明文，且於小額事件之上訴程序亦準用之，此參照民事
    訴訟法第436條之32第2項規定自明。
貳、上訴意旨略以：上訴人剛出社會就被主管蔡志結騙，用上訴
    人身分證、駕照辦手機，上訴人沒有看過手機，也不知道手
    機號碼，帳單地址臺中市南屯區忠勇路5之275巷5樓之1是騙
    人的，上訴人不知道該地址，帳單為什麼不寄到上訴人家中
    ？以前被上訴人就告過上訴人，法官判上訴人繳違約金，上
    訴人已經去國泰銀行付給被上訴人。上訴人為單親，父親為
    重度身障，又要照顧祖母，請求法官改判上訴人繳違約金等
    語。
參、經查，上訴人所稱以前被上訴人就告過上訴人即本院109年
    度中小字第4011號判決(下稱系爭判決)，被上訴人請求上訴
    人給付電信費之手機號碼為0000000000號，有系爭判決在卷
    可稽，與本件被上訴人請求上訴人給付電信費之手機號碼00
    00000000、0000000000號無關，並非同一案件。其餘上訴理
    由，係就原審認定上訴人應給付被上訴人電信費之職權行使
    ，指摘其為不當，並就原審所為論斷，泛言其理由不當，而
    未具體表明合於不適用法規、適用法規不當，難認此部分對
    原審判決之如何違背法令已有具體之指摘。依上開說明，本
    件上訴人之上訴即難認為合法，應予駁回。
肆、按民事訴訟法第436條之32第1項準用同法第436條之19規定
    之結果，小額訴訟程序之第二審法院為訴訟費用之裁判時，
    應確定其訴訟費用額。查本件第二審訴訟費用額確定為新臺
    幣1500元，爰依前開規定諭知如主文第2項所示。
伍、據上論結，本件上訴為不合法，依民事訴訟法第436條之32
    第1項、第2項、第444條第1項、第95條、第78條、第436條
    之19第1項，裁定如主文。
中　　華　　民　　國　　110 　年　　11　　月　　8 　　日
                  民事第三庭  審判長法  官  陳宗賢
　　　　　　　　　
                                    法  官  劉承翰
　　　　　　　　　　　　　　　　　　
                                    法  官  劉正中
以上正本證明與原本無異。
本裁定不得抗告。
中　　華　　民　　國　　110 　年　　11　　月　　9 　　日
                                    書記官  吳克雯